【裁判字號】    95,交聲,95
【裁判日期】    950523
【裁判案由】    違反道路交通管理處罰條例聲明異議
【裁判全文】
臺灣桃園地方法院交通事件裁定          95年度交聲字第95號
原處分機關  交通部公路總局新竹區監理所中壢監理站
異  議  人  建明汽車客運股份有限公司
代  表  人  丙○○
代  理  人  甲○○
上列受處分人因違反道路交通管理處罰條例案件，對於交通部公
路總局新竹區監理所中壢監理站所為之處分（壢監裁字第裁53─
B00000000 號）聲明異議，本院裁定如下：
    主  文
異議駁回。
    理  由
一、異議意旨略以：異議人即受處分人建明汽車客運股份有限公
    司所有之車牌號碼150-AB號營業用大客車於94年12月2 日由
    異議人之駕駛吳秋金駕駛北上，於同日5 、6 時許途經142.
    2 公里處時，因該路段發生車禍，並有警員在場處理，前開
    車輛於經過時不慎碰撞障礙物，車牌因而掉落，嗣異議人之
    駕駛徐增炎於同日10時許接手駕駛，自臺北內湖出發，於行
    駛到湖口休息站時，始察覺車牌遺失，經徐增炎告知異議人
    ，異議人再向吳秋金查詢，始知車牌可能掉落在前開地點，
    經徐增炎向內政部警政署國道公路警察局第二警察隊乙○○
    ○查詢結果，獲悉車牌由該隊保管中，因須把車上乘客送至
    目的地，徐增炎乃決定繼續行駛載送乘客，再至乙○○○領
    回車牌，惟於同日19時10分許行經高雄河西路時，即遭警攔
    檢而掣單舉發，原處分機關僅憑警察機關之舉發即認異議人
    有領有號牌而未懸掛之違規事實，裁處異議人罰鍰新台幣（
    下同）5 千元，並吊銷牌照，其認事用法殊有違誤，請求撤
    銷原處分云云。
二、按汽車已領有號牌而未懸掛者，處汽車所有人新台幣3 千6
    百元以上1 萬零8 百元以下罰鍰，並吊銷牌照、號牌，道路
    交通管理處罰條例第12條第1 項第7 款、第2 項後段定有明
    文。
三、本件經本院向內政部警政署國道公路警察局第二警察隊函詢
    結果，該隊函覆稱國道一號高速公路北向142.2 公里附近於
    94年12月2 日上午時間，並無任何交通事故紀錄，亦無受理
    拾獲車牌號碼150-AB車牌之紀錄，有該隊95年2 月24日公警
    二督字第0950270335號函在卷可參，異議人主張其所申請使
    用之車牌號碼150-AB車牌，係因駕駛吳秋金駕車途經前開地
    點，不慎碰撞障礙物而掉落乙節，即屬無據。本件異議人復
    無法舉證證明其就本件違規事實有何不可歸責事由，從而裁
    決機關援引前揭法條裁處異議人罰鍰5 千元，並吊銷牌照，
    於法洵無不合。異議人執前詞指摘原處分不當，非有理由，
    應予駁回。
據上論斷，應依道路交通管理處罰條例第87條第2 項、道路交通
案件處理辦法第19條，裁定如主文。
中    華    民    國    95    年    5     月    23    日
                    交通法庭  法  官  蔡和憲
以上正本證明與原本無異。
如不服本裁定，應於裁定送達後5 日內向本院提出抗告狀。
                              書記官  常毓生
中    華    民    國    95    年    5     月    23    日


司法院資訊處製作；財團法人民間司法改革基金會備份。
